臺灣屏東地方法院刑事判決　　　　　　 96年度交簡上字第4號
上　訴　人　甲○○
即　被　告
上列上訴人因公共危險等案件，不服本院95年10月11日95年度交
簡字第473 號刑事簡易判決（檢察官聲請簡易判決處刑案號：95
年度偵字第3160號），提起上訴，本院第二審合議庭判決如下︰
    主　　　文
原判決關於甲○○部分撤銷。
甲○○服用酒類，不能安全駕駛動力交通工具而駕駛，處拘役伍
拾日，減為拘役貳拾伍日，如易科罰金，以銀元參佰元即新台幣
玖佰元折算壹日；又因過失傷害人，處有期徒刑參月，減為有期
徒刑壹月又拾伍日，如易科罰金，以銀元參佰元即新台幣玖佰元
折算壹日。
    事實及理由
一、被告之犯罪事實、證據及比較新舊法部分，如本院刑事簡易
    判決書所載（如附件，惟第1 頁事實欄第5 、6 行之由南向
    北，行駛於該巷道與369 巷等，應更正為由西向東，行駛於
    該巷道與公興路，第2 頁第5 、6 行之公興路369 巷，由東
    往西等句，應更正為公興路，由南往北）。上訴人即被告則
    以，其行車前雖有飲酒，惟不致構成危險，且其係駕駛機車
    沿前述公興路由南往北行駛，係原審另一被告乙○○騎乘機
    車由其後方快速行駛甩尾撞及其機車後方致肇車禍，其無過
    失云云提起上訴。
二、按刑法第185 條之3 規定所謂之「不能安全駕駛」，係抽象
    危險犯，並不以發生具體危險為必要，就醫學文獻所知，酒
    精對人體造成之影響，於呼氣時酒精濃度達每公升0 、25毫
    克（約相當於體內血液中酒精濃度50ｍｇ／ｄｌ或百分0 、
    05）即會輕度中毒，造成輕度協調功能降低；呼氣酒精濃度
    每公升0 、5 毫克時，屬輕到中度中毒症狀，出現反應較慢
    ，感覺降低，影響駕駛之狀況；又飲酒後1 小時許，其體內
    血液酒精濃度可達最高，飲酒1 小時後其體內之酒精濃度隨
    即消減，此分別有行政院國軍退除役官兵輔導委員會台北榮
    民總醫院88年8 月5 日（88）北總內字26868 號函文及88年
    88年10月26日（88）賓文廉字第13407 號台灣高等法院函文
    中，台北醫學院附設醫院精神科主任院蔡尚穎「酒精對人體
    生理與行為之影響」一文事據。而查被告即上訴人家住高雄
    縣岡山鎮，其於94年12月11日11時許，在高雄縣鳳山市其朋
    友家飲用高梁酒後駕駛機車在屏東肇事，而警方訊其飲酒結
    束後欲到何處? 為何會至屏東? 被告答以其「欲返回岡山鎮
    家中，我也百思不解會在屏東」等語（見警卷95年2 月10日
    訊問筆錄），而其於95年5 月29日檢察官訊問時，經提示警
    訊筆錄結果，其亦回答大致上沒有問題（見該日訊問筆錄）
    ，然其於本院審理中竟先稱係至屏東訪友，嗣又改稱其酒後
    騎乘機車至屏東係要來玩的等語（分見本院96年7 月19日及
    同年11月20日審判筆錄），對其酒後為何會至屏東原因前後
    供述不一，顯見其所辯飲酒對其駕駛機車不生影響云云，係
    飾卸之詞，無足取信，此部分上訴，核無理由。
三、次查案發車禍地點為屏東市○○路與公興路368 巷口，被告
    即上訴人原自承係騎乘機車自小條路（即368 巷）駛來，至
    公興路口與乙○○發生車禍後，其車頭受損（見前述警訊筆
    錄），然於本院審理中履勘現場以指南針比對方向時「見本
    院勘驗筆錄及所附現場簡圖暨相片），竟稱其係駕駛機車沿
    公興路由南向北行駛，乙○○係自其後以甩尾方式撞及其機
    車肇事，前後供陳矛盾，已足啟人疑竇。而查車禍另方乙○
    ○確係駕駛機車自公興路由南往北行駛，至前開路與368 巷
    口時，遭被告所騎機車自左後方撞及等情，係自警、偵訊中
    始終供述如一，且於本院審理中結證在案，而將本件車禍送
    請台灣省車輛行車事故覆議鑑定委員會覆議結果，亦認被告
    係酒精濃度過量駕駛輕機車，行經無號誌交岔路口，左方車
    未暫停讓右方車先行，為肇事主因等，亦有前開委員會96年
    8 月20日府覆議字第0966202555號函1 份在卷可稽，參以被
    告機車係車頭受損，乙○○車遭撞後掉入路旁水溝等節以觀
    ，被告即上訴人所辯，係乙○○駕駛機車同向自後甩尾撞伊
    之詞，亦顯係卸責之語，不足採信，此部分上訴，亦無理由
    。
四、綜上所述，原審論罪科刑固有所見，惟查被告犯罪在96年4
    月24日以前，依中華民國九十六年罪犯減刑條例規定，應減
    其宣告刑二分之一，原審未及適用，尚有未妥，是上訴人之
    上訴雖無理由，然原判決既有可議，本院仍應撤銷原判決。
五、核被告所為，係犯修正前刑法第185 條之3 之公共危險罪及
    同法第284 條第1 項之過失傷害罪。所犯2 罪犯意及構成要
    件均異，應分論併罰之。又被告酒後駕車肇事致人於傷，應
    就其過失傷害部分，依道路交通管理處罰條例第86 條 第1
    項規定加重其刑。茲審酌被告犯後猶飾詞狡辯，態度非佳及
    其所造成之損害等一切情狀，爰量處如主文第二項所示之刑
    ，又其犯罪在96年4 月24日以前，應依中華民國九十六年罪
    犯減刑條例規定減其宣告刑二分之一，並諭知如易科罰金之
    折算標準。
據上論斷，應依刑事訴訟第455 條之1 第3 項、第369 條第1 項
前段、第364 條、第299 條第1 項、刑法第2 條第1 項、修正前
刑法第185 條之3 、第284 條第1 項前段、第41條第1 項前段、
道路交通管理處罰條例第86條第1 項、罰金罰鍰提高標準條例第
1 條前段、修正前第2 條、中華民國罪犯減刑條例第2 條第1 項
第3 款、第7 條，判決如主文。
本案經檢察官劉昀到庭執行職務。
中　　華　　民　　國　　96　　年　　12　　 月　　4　  日
                  交通法庭    審判長法　官  潘正屏
                                    法  官  許蓓雯
                                    法  官  曾吉雄
以上正本證明與原本無異。
不得上訴
中　　華　　民　　國　　96　　年　　12　　月　　4 　　日
                                    書記官  盧建新
附錄論罪科刑法條：
中華民國刑法第185條之3
服用毒品、麻醉藥品、酒類或其他相類之物，不能安全駕駛動力
交通工具而駕駛者，處一年以下有期徒刑、拘役或三萬元以下罰
金。
中華民國刑法第284條(過失傷害罪)
因過失傷害人者，處六月以下有期徒刑、拘役或五百元以下罰金
，致重傷者，處一年以下有期徒刑、拘役或五百元以下罰金。
從事業務之人，因業務上之過失傷害人者，處一年以下有期徒刑
、拘役或一千元以下罰金，致重傷者，處三年以下有期徒刑、拘
役或二千元以下罰金。
